臺灣臺中地方法院交通事件裁定　　　　 94年度交聲字第363號
原處分機關　交通部公路局台中區監理所豐原監理站
異議人即
受處分人　　甲○○
上列受處分人因違反道路交通管理處罰條例案件，對於交通部公
路局台中區監理所豐原監理站94年5月24日所為之裁決（豐監稽
違字第63─GC0000000號裁決書），聲明異議，本院裁定如下：
    主  文
原處分撤銷。
甲○○不罰。
    理  由
一、原處分機關略以：本案係台中市警察局第四分局舉發受處分
    人甲○○駕駛車號DO─1351號自小客車，於94年3月27日3時
    0分許，行經台中市○○○路、惠中路口處，因「在路口處
    封路協助他車甩尾」違規，受處分人不服舉發提出申訴，經
    原舉發機關函覆違規屬實，本站遂於94年5月24日以豐監稽
    違字第63─GC0000000號裁決書，裁處受處分人罰鍰新台幣
    1萬8千元，並記違規點數3點，並吊扣該車輛牌照3個月，應
    接受道路交通安全講習，逾期則依裁決書處罰主文規定裁處
    ，於法並無不合云云。
二、本件異議人即受處分人甲○○則以：本人於94年3月27日凌
    晨3點，駕駛車號DO-1351號自小客車，行經五權西路與惠中
    路，當時路口並沒辦法行駛過去，而停靠旁邊觀看，就被台
    中市四分局員警拍照錄影，並不知道這樣的行為已構成道路
    交通管理處罰條例第43條第1項第1款「以其他危險方式駕車
    」之要件。為此二件已依刑法公共危險罪偵辦等候他日開庭
    ，證明本人當日並未協助自小客車「0555-HZ」在該路口甩
    尾，也證明本人並無違規，故認原舉發機關之舉發實有違誤
    ，爰聲明異議等語。
三、本件台中市警察局第四分局舉發受處分人甲○○駕駛車號DO
    ─1351號自小客車，於94年3月27日3時0分許，行經台中市
    ○○○路、惠中路口處，因「在路口處封路協助他車甩尾」
    違規，並掣開中市警交字第GC0000000號舉發違反道路交通
    管理事件通知單舉發等情，有前揭舉發通知單、台中市警察
    局第四分局94年5月10日中分四交字第0940018133號函各一
    紙在卷可稽。然受處分人陳稱：伊當時是行經五權西路與惠
    中路，因沒辦法行駛過去，就停靠旁邊觀看等語。經本院檢
    視蒐證之錄影光碟，內容顯示「畫面起始，一輛車號0555—
     HZ 號黑色轎車在五權西路與惠中路口中央打轉甩尾，約十
     秒後該車沿五權西路往文心路方向離去，此時受處分人所
     有之DO—1351號仍停留於原處，並未繼續跟隨前去」，此
     有該錄影光碟一份存卷可參，則受處分人辯稱係路過而好
     奇觀看等語，應屬真實，而台灣台中地方法院檢察署94年
     偵字第10763號不起訴處分書亦作如是認定。此外，本件尚
     乏積極証据足以証明受處分人確有違反道路交通管理處罰
    條例第43條第1項第1款之違規情事，從而原處分機關遽予以
    裁罰，即有未洽，原處分應予撤銷，並為不罰之諭知。
四、據上論斷，應依道交通案件處理辦法第20條裁定如主文。
中　　華　　民　　國　　94　　年　　8 　　月　　31　　日
                        交通法庭  法  官  郭 德 進
右正本證明與原本無異。
如不服本裁定，應於判決送達後5日內，向本院提出抗告狀。
中　　華　　民　　國　　94　　年　　8 　　月　　31　　日
                                  書記官  陳 惠 玲
